【裁判字號】    97,訴,648
【裁判日期】    970630
【裁判案由】    違反毒品危害防制條例
【裁判全文】
臺灣屏東地方法院刑事判決               97年度訴字第648號
公  訴  人  臺灣屏東地方法院檢察署檢察官
被      告  甲○○
                    （另案
上列被告因違反毒品危害防制條例案件，經檢察官提起公訴（97
年度毒偵字第800 號），本院裁定改依簡式審判程序審理，判決
如下：
    主  文
甲○○施用第二級毒品，累犯，處有期徒刑拾月；又施用第一級
毒品，累犯，處有期徒刑壹年貳月。應執行有期徒刑壹年拾月。
    事  實
一、甲○○曾因施用毒品案件，經依臺灣高雄地方法院裁定送戒
    治處所強制戒治，於民國90年3 月16日停止戒治並付保護管
    束，嗣於90年10月10日戒治期滿未經撤銷保護管束視為戒治
    完畢，並經臺灣高雄地方法院檢察署檢察官於90年10月19日
    以90年度戒毒偵字第1129號為不起訴處分確定。另於91年間
    因毒品危害防制條例案件，經本院以91年度訴字第757 號分
    別判處有期徒刑8 月及1 年，應執行有期徒刑1 年4 月確定
    ；復於同年間因竊盜案件，經臺灣高雄地方法院以92年度訴
    字第999 號判處有期徒刑1 年6 月確定，又於93年間因竊盜
    案件，經本院以93年度易字第70號判處有期徒刑1 年確定；
    及於93年間因毒品危害防制條例案件，經本院以93年度訴字
    第191 號分別判處有期徒刑10月及6 月，應執行有期徒刑1
    年3 月確定，以上6 罪合併執行，經裁定減刑後，於97年1
    月23日縮刑期滿執行完畢。
二、詎甲○○仍不知悔改，明知海洛因及甲基安非他命分別經公
    告列為毒品危害防制條例第2 條第2 項第1 款之第一級毒品
    及同條項第2 款之第二級毒品，不得非法施用與持有，於5
    年內復基於施用第一級毒品海洛因、第二級毒品甲基安非他
    命之犯意，先於97年2 月29日凌晨，在屏東縣長治鄉德協村
    友人住處，以將第二級毒品甲基安非他命置於吸食器內以火
    加熱成煙霧狀後以口鼻吸食之方式，施用第二級毒品甲基安
    非他命1 次；復於97年3 月6 日下午3 時許，在上開友人住
    處，以針筒注射之方式，施用第一級毒品海洛因1 次。嗣因
    竊盜案件，經警盤查時因有未使用之注射針筒掉落，為警發
    現而循線查獲。
三、案經屏東縣警察局屏東分局報請臺灣屏東地方法院檢察署檢
    察官偵查起訴。
    理  由
一、本件被告甲○○犯係死刑、無期徒刑、最輕本刑為3 年以上
    有期徒刑以外之罪，其於本院準備程序中就前揭被訴事實為
    有罪之陳述，經受命法官告知簡式審判程序之旨，並聽取其
    與公訴人之意見後，本院認無不得或不宜改依簡式審判程序
    進行之處，爰依刑事訴訟法第273 條之1 第1 項、第284 條
    之1 ，本院合議庭裁定由受命法官獨任依簡式審判程序審理
    ；又簡式審判程序之證據調查，依刑事訴訟法第273 條之2
    規定，不受同法第159 條第1 項審判外陳述排除之限制，再
    被告對於卷內之各項證據，亦不爭執證據能力，故卷內所列
    之各項證據，自得作為證據，合先敘明。
二、上揭事實，業據被告於警訊、偵查及本院審理時坦承不諱，
    而被告為警所採集之尿液檢體，經送請正修科技大學超微量
    研究科技中心檢驗，結果呈鴉片代謝物類、安非他命類陽性
    反應，有該科技中心97年3 月20日編號R00-0000-000檢驗報
    告1 份在卷可稽。足認被告上開自白顯與事實相符，堪信為
    真實。本件事證明確，被告犯行洵堪認定。
三、按毒品危害防制條例於92年7 月9 日修正公布，其中第20條
    、第23條將施用毒品之刑事處遇程序，區分為「初犯」、「
    5 年內再犯」、「5 年後再犯」，而依立法理由觀之，僅限
    於「初犯」、「5 年後再犯」，始應先經觀察、勒戒或強制
    戒治程序，倘被告於5 年內已再犯，經依法追訴處罰，縱其
    第3 次（或第3 次以上）再度施用毒品之時間，在初犯經觀
    察、勒戒或強制戒治執行完畢釋放5 年以後，已不合於「5
    年後再犯」之規定，且因已於「5 年內再犯」，顯見其再犯
    率甚高，原實施觀察、勒戒或強制戒治，已無法收其實效，
    即應依該條例第10條處罰，最高法院95年5 月9 日95年度第
    7 次刑事庭會議決議可資參照。查被告如事實欄之施用毒品
    事實經觀察勒戒、強制戒治之事實，此有臺灣屏東地方法院
    檢察署刑案資料查註紀錄表、臺灣高等法院被告前案紀錄表
    各1 份在卷可按，是被告既已於強制戒治執行完畢後5 年內
    再犯施用毒品案件，並經法院論罪科刑，即非屬前述「5 年
    後再犯」之情形，檢察官自應依法追訴。從而，本件事證明
    確，被告犯行洵堪認定，應依法論科。
四、按海洛因、甲基安非他命係毒品危害防制條例第2 條第2 項
    第1 款、第2 款所定之第一級毒品、第二級毒品，不得非法
    持有、施用。故核被告所為，係犯毒品危害防制條例第10條
    第1 項、第2 項施用第一級毒品罪、施用第二級毒品罪。其
    於施用海洛因、甲基安非他命前持有海洛因、甲基安非他命
    犯行，為其施用之高度行為所吸收，不另論罪。查被告有事
    實欄所載論罪科刑執行之情形，此有臺灣屏東地方法院檢察
    署刑案資料查註紀錄表及臺灣高等法院被告前案紀錄表各1
    份在卷可查，其受有期徒刑執行完畢後，5 年之內再犯有期
    徒刑以上刑之本罪，為累犯，應依刑法第47條第1 項規定加
    重其刑。爰審酌被告曾因施用毒品經送勒戒處所施以觀察勒
    戒後，仍未能戒斷其施用毒品之惡習，足見其陷溺已深，素
    行不佳，惟兼念及其施用毒品僅係戕害其自己身心並無加害
    他人，此次施用毒品次數各僅1 次，且其犯罪後始終坦承犯
    行、態度尚稱良好等一切情狀，分別量處如主文所示之刑，
    並合併定其應執行刑，以示懲儆。
據上論斷，應依刑事訴訟法第273 條之1第1項、第299 條第1 項
前段，毒品危害防制條例第10條第1 項、第2 項，刑法第11條前
段、第47條第1 項、第51條第5 款，判決如主文。
本案經檢察官劉昀到庭執行職務。
中    華    民    國    97    年    6     月    30    日
                  刑事第一庭  法  官  許蓓雯
以上正本證明與原本無異。
如不服本判決應於收受本判決送達後十日內向本院提出上訴書狀
，其未敘述上訴理由者，並得於提起上訴後十日內向本院補提理
由書狀（均須按他造當事人之人數附繕本）「切勿逕送上級法院
」
中    華    民    國    97    年    6     月    30    日
                              書記官  蘇雅慧
本案論罪科刑法條：
毒品危害防制條例第10條
施用第一級毒品者，處六月以上五年以下有期徒刑。
施用第二級毒品者，處三年以下有期徒刑。


司法院資訊處製作；財團法人民間司法改革基金會備份。
